臺灣板橋地方法院刑事判決　　　　　　　　　　　　　九十年度訴字第二一六九號
　　公　訴　人　臺灣板橋地方法院檢察署檢察官
　　被　　　告　乙○○
　　指定辯護人　本院公設辯護人甲○○
右列被告因違反槍砲彈藥刀械管制條例案件，經檢察官提起公訴（八十九年度偵字第
四一九五號），本院判決如左：
    主  文
乙○○連續未經許可，製造可發射子彈具有殺傷力之改造玩具槍枝，累犯，處有期徒
刑伍年貳月，併科罰金新臺幣壹拾萬元，罰金如易服勞役，以銀元參佰元即新臺幣玖
佰元折算壹日。扣案仿 BERETTA廠半自動手槍製造之改造金屬玩具手槍壹枝（槍枝管
制編號：0000000000號）及仿 WALTHER廠半自動手槍製造之改造金屬玩具
手槍壹枝（槍枝管制編號：0000000000號）均沒收。
    事  實
一、乙○○於民國（下同）八十二年間，因違反前肅清煙毒條例案件，經臺灣高等法
    院判處有期徒徒三年二月確定，同年間，復因違反麻醉藥品管理條例案件，經本
    院判處有期徒刑五月確定，嗣二案定其應執行刑為有期徒刑三年五月，自八十三
    年一月七日起入監服刑（刑期自八十二年十二月二十二日起算），迄八十四年四
    月七日因縮短刑期假釋出監，甫於八十六年五月一日執行完畢，猶不知警惕，復
    未經許可，即基於製造可發射子彈具有殺傷力槍枝之概括犯意，先於八十八年十
    二月間某日，在位於臺北縣三重市○○路之「湯城廣場」內，以新臺幣（下同）
    六千五百元之價格，向一真實姓名年籍不詳綽號「小黃」之男子，購得仿 BERET
    TA廠半自動手槍製造之金屬玩具手槍一枝（槍枝管制編號：000000000
    0號，其槍管原為塑膠材質，惟同時附贈有內含阻鐵之金屬槍管），並持赴同縣
    新店市灣潭某廢棄鐵工廠內，以其所有之電鑽等木工工具，將購槍時所附金屬槍
    管內之阻鐵打斷鑽通，再將該玩具槍之塑膠槍管換裝為該金屬槍管，使之具有殺
    傷力，而製造可發射子彈具有殺傷力槍枝，迨換裝製造完成後，即持赴位於臺北
    縣新店市○○路一五九號「國泰汽車修配廠」內藏放，復於八十九年二月十七日
    ，在上開「湯城廣場」內，以六千五百元之價格，向「小黃」購得仿 WALTHER廠
    半自動手槍製造之金屬玩具手槍一支（槍枝管制編號：0000000000號
    ，其槍管原為塑膠材質，惟同時附贈有內含阻鐵之金屬槍管），並持赴同縣新店
    市灣潭某廢棄鐵工廠內，以其所有之電鑽等木工工具，將購槍時所附金屬槍管內
    之阻鐵打斷鑽通，再該玩具槍之塑膠槍管換裝為該金屬槍管，使之具有殺傷力，
    而製造可發射子彈具有殺傷力槍枝，迨換裝製造完成後，亦持赴「國泰汽車修配
    廠」內藏放。嗣於八十九年二月十九日凌晨零時許，為警循線在「國泰汽車修配
    廠」內查獲，並扣得上開經改造具有殺傷力之玩具手槍二枝。
二、案經臺北縣政府警察局土城分局報請臺灣板橋地方法院檢察署檢察官偵查起訴。
    理  由
一、右揭事實，業據被告乙○○於偵查中及本院審理時坦承不諱，並有逕行搜索結果
    報告書一份、查獲現場照片八幀附卷可稽，且扣案之上開玩具手槍二枝（槍枝管
    制編號：0000000000、0000000000號），其中槍枝管制編
    號為0000000000號者，係仿 BERETTA廠半自動手槍製造之金屬玩具槍
    換裝土製金屬管而成之改造手槍，機械性能良好，具有殺傷力，槍枝管制編號為
    0000000000號者，亦係仿 WALTHER廠半自動手槍製造之金屬玩具槍換
    裝土製金屬管而成之改造手槍，具發射彈丸功能，具有殺傷力等節，復有內政部
    警政署刑事警察局八十九年二月十九日刑鑑字第六二九六二號鑑驗通知書一份附
    卷可稽，堪信被告上開自白確與事實相符。至公訴人雖認被告改造上開玩具手槍
    之際，除將購槍時所附贈金屬槍管內之阻鐵打斷鑽通外，並有裁製該等金屬槍管
    尺寸之行為云云，惟被告當時將該等金屬槍管內之阻鐵打斷鑽通後，即逕行將之
    換裝於上開玩具手槍等情，業據其供明在卷（參見偵查卷第三三頁背面），且該
    等金屬槍管既係被告購槍時所附贈者，其尺寸自應與被告所購買之上開玩具手槍
    相符，衡情亦無另行加工裁減尺寸之必要，再查又無其他積極事證足資證明，自
    難遽認被告確有此部分裁製金屬槍管尺寸之行為，公訴人就此容有誤會，併此敘
    明。綜上所述，本案事證已臻明確，被告犯行洵堪認定。
二、查扣案之改造玩具手槍二枝，均係具有殺傷力之槍枝，屬槍砲彈藥刀械管制條例
    第四條第一項第一款所稱之可發射子彈具有殺傷力之槍砲，依同條例第五條規定
    ，非經中央主管機關許可不得持有，被告未經許可換裝改造該等槍枝，核其所為
    ，係犯槍砲彈藥刀械管制條例第十一條第一項之未經許可製造可發射子彈具有殺
    傷力之改造玩具槍枝罪；其先後二次犯行，時間緊接，犯罪構成要件相同，所犯
    罪名又屬同一，顯係基於概括犯意反覆而為，為連續犯，應依刑法第五十六條規
    定論以一罪並加重其刑；至其製造前、後持有該等槍枝之低度行為，應為製造之
    高度行為所吸收，不另論罪。另被告於八十二年間，因違反前肅清煙毒條例案件
    ，經臺灣高等法院判處有期徒徒三年二月確定，同年間，復因違反麻醉藥品管理
    條例案件，經本院判處有期徒刑五月確定，嗣二案定其應執行刑為有期徒刑三年
    五月，自八十三年一月七日起入監服刑（刑期自八十二年十二月二十二日起算）
    ，迄八十四年月七日因縮短刑期假釋出監，甫於八十六年五月一日執行完畢，有
    臺灣高等法院檢察署刑案紀錄簡覆表一份附卷足憑，其於五年內再犯本案有期徒
    刑以上之罪，為累犯，應依刑法第四十七條規定遞加重其刑。爰審酌被告擅自將
    玩具手槍改造為具有殺傷力之槍枝，嚴重威脅社會治安，並參酌其犯罪手段、犯
    罪後坦承犯行態度良好等一切情狀，量處如主文所示之刑，並就其中併科罰金部
    分，諭知易服勞役之折算標準，以示懲戒。末查被告行為後，槍砲彈藥刀械管制
    條例第十九條關於保安處分之規定，業於九十年十一月十四日公布刪除，並自同
    年月十六日起生效，而保安處分應適用裁判時之法律，刑法第二條第二項定有明
    文，是本件自無再依該條規定宣示令被告入勞動場所施以強制工作之餘地，併此
    敘明。
三、扣案具有殺傷力之仿 BERETTA廠半自動手槍製造之改造金屬玩具手槍一枝（槍枝
    管制編號：0000000000號）及仿 WALTHER廠半自動手槍製造之改造金
    屬玩具手槍一枝（槍枝管制編號：0000000000號），均屬違禁物，已
    如上述，爰均依刑法第三十八條第一項第一款之規定宣告沒收。至起訴書犯罪事
    實欄內雖記載本件查獲時警方一併扣得子彈一顆、空彈殼二十一顆、鉛質彈頭一
    包、玩具槍用底火帽二包、黑色火藥一小罐等物云云，惟該等物品均係被告充作
    其製造子彈所用之物一節，業據其自承在卷（參見偵查卷第三四頁），而被告所
    涉之此部分未經許可製造子彈犯嫌，與本件起訴論罪之未經許可製造具有殺傷力
    改造玩具槍枝犯行，並無何等裁判上一罪或實質上一罪之關係，本院尚不得併予
    審究，應由檢察官另行偵辦，則上述警方一併查扣之物品，亦難認與本案具有何
    等關連性，爰不予宣告沒收，附此說明。
據上論斷，應依刑事訴訟法第二百九十九條第一項前段，槍砲彈藥刀械管制條例第十
一條第一項，刑法第十一條前段、第五十六條、第四十七條、第四十二條第二項、第
三十八條第一項第一款，罰金罰鍰提高標準條例第二條，現行法規所定貨幣單位折算
新臺幣條例第二條，判決如主文。
本案經檢察官鄭嘉欣到庭執行職務
中      華      民      國      九十一      年     七     月     五     日
                臺灣板橋地方法院刑事第二庭
                                            法  官  王  屏  夏
右正本證明與原本無異。
如不服本判決，應於判決送達後十日內向本院提出上訴狀。
                                            書記官  楊  璧  華
中      華      民      國      九十一      年     七     月     五     日
附錄本案論罪科刑法條全文：
槍砲彈藥刀械管制條例第十一條：
未經許可，製造、販賣或運輸第四條第一項第一款所稱其他可發射金屬或子彈具有殺
傷力之各式槍砲者，處五年以上有期徒刑，併科新臺幣一千萬元以下罰金。
未經許可，轉讓、出租或出借前項所列槍砲者，處三年以上十年以下有期徒刑，併科
新臺幣七百萬元以下罰金。
意圖供自己或他人犯罪之用，而犯前二項之罪者，處無期徒刑或七年以上有期徒刑，
併科新臺幣一千萬元以下罰金。
未經許可，持有、寄藏或意圖販賣而陳列第一項所列槍砲者，處一年以上七年以下有
期徒刑，併科新臺幣七百萬元以下罰金。
第一項至第三項之未遂犯罰之。
